【裁判字號】    90,上易,2904
【裁判日期】    900913
【裁判案由】    贓物
【裁判全文】
臺灣高等法院刑事判決                            九十年度上易字第二九四號
    上  訴  人  臺灣新竹地方法院檢察署檢察官
    被      告  己○○
    被      告  戊○○
右上訴人因被告贓物案件，不服臺灣新竹地方法院八十九年度易字第五五六號，中華
民國九十年七月五日第一審判決（起訴案號：臺灣新竹地方法院檢察署八十九年度偵
字第五六八八號）提起上訴，本院判決如左：
    主  文
原判決撤銷。
己○○、戊○○共同連續收受贓物，均累犯，各處有期徒刑陸月，如易科罰金均以三
百元折算一日。
    事  實
一、己○○於八十四年曾犯違反麻醉藥品管理條例罪，經新竹地方法院判處有期徒刑
    四月，八十四年十二月六日執行完畢，戊○○曾犯竊盜等罪經判處有期徒刑合併
    定執行刑一年二月，於八十四年八月四日執行完畢，均不知悔改，二兄弟同住於
    新竹市○區○○里○鄰○○街二八巷五四號住處。其二人明知：
    （一）甲○○所有之身分證一張，係胡守哲（另以八十八年偵字第六八四八號案
    起訴新竹地方法院）拾獲而予以侵占之遺失物。
    （二）庚○○所有之大東海補習班上課證一張、丁○○所有之渣打銀行信用卡一
    張、乙○○所有之ＥＡ—一一九九號自小客車駕駛執照、行車執照、保險證各一
    張、及丙○○所有之ＣＯ—二八二Ｏ號自小客車行車執照一張等物，係不詳姓名
    人士所竊取之贓物，竟共同基於概括之犯意聯絡，連續於民國八十七、八十八年
    間予以收受，並藏放於二人之前開住處。嗣於八十八年一月二十六日，為警持搜
    索票在前揭新竹市○區○○里○鄰○○街二八巷五四號己○○、戊○○二人住處
    查獲，並扣得上開贓物。
二、案經新竹市警察局第二分局移送台灣新竹地方法院檢察署聲請簡易判決處刑。
    理  由
一、經查：
(一)八十八年一月二十六日，經警搜索被告己○○、戊○○二人位於新竹市○○街二
    十八巷五十四號住處時，查獲甲○○之身分證一張、庚○○之大東海補習班上課
    證一張、丁○○之渣打銀行信用卡一張、乙○○之駕駛執照、行車執照、保險證
    各一張、及丙○○之行車執照一張等情，業據被告二人於偵審中分別供述明確，
    並有贓證物品認領保管收據（八十八年度偵字第二一五七號卷第十七頁以下參見
    ）在卷可稽，堪信為真實。
(二)上開甲○○之身分證、庚○○之大東海補習班上課證一張、丁○○之渣打銀行信
    用卡一張、乙○○之駕駛執照、行車執照、保險證各一張、及丙○○之行車執照
    一張等物，均為甲○○、庚○○、丁○○、乙○○、丙○○等人失竊之物，並據
    甲○○、庚○○、丁○○、乙○○、丙○○於偵查中分別供述明確，各該物品為
    贓物，亦可認定。
(三)雖被告辯稱並無贓物之認識，但查：
  １上開大批贓物，經警在被告處所查獲，被告兩人對於系爭贓物放置於屋內之何種
    位置，例如床頭櫃、皮包內等，被告都能詳細敘明，足見其兩人持有多件來歷不
    明之贓物，已有多時。
  ２被告戊○○曾有竊盜前科，當知其所收受之證件、皮包，分屬不同之被害人所有
    ，非屬遺失，即屬被盜，正常人應知其來歷不明，當有贓物之認識。被告所辯不
    知是贓物，自不足取。雖被告及證人在原審偵查中之供述前後略有不符，然告訴
    人、證人之陳述有部分前後不符，或相互間有所歧異，究竟何者可採，法院仍得
    本其自由心證予以斟酌，非為一有不符或矛盾，即應認其全部均為不可採信。(
    最高法院七十四年台上字第一五九九號判例參照)本件雖然被告己○○、戊○○
    二人供述之情形前後並不一致，且證人胡守哲之供述前後亦有不同，部分贓物又
    無從查知行竊之人，但被告兩人收受贓物之基本事實，既與真實性無礙，上開證
    物仍非不得採為被告有罪之證據，綜上所述，被告犯行明確，應予依法論科。
二、核被告所為，係犯刑法第三百四十九條第一項之收受贓物罪。被告兩人有犯意之
    聯絡及行為之分擔，應依共同正犯論處，其連續數行為，觸犯同一罪名，顯係出
    於概括之犯意反覆為之，應依連續犯論以一罪，被告己○○於八十四年曾犯違反
    麻醉藥品管理條例罪，經新竹地方法院判處有期徒刑四月，八十四年十二月六日
    執行完畢，戊○○曾犯竊盜等罪合併定執行刑有期徒刑一年二月，於八十四年八
    月四日執行完畢，五年以內再犯有期徒刑之本罪，應依刑法第四十七條累犯之規
    定加重其刑。又刑法第四十一條業於九十年一月十日公布修正，並於同年一月十
    二日生效，該條第一項規定：「犯最重本刑為五年以下有期徒刑以下之刑之罪，
    而受六個月以下有期徒刑或拘役之宣告，因身體、教育、職業、家庭之關係或其
    他正當事由，執行顯有困難者，得以一元以上三元以下折算一日，易科罰金。但
    確因不執行所宣告之刑，難收矯正之效，或難以維持法秩序者，不在此限」。本
    件被告犯罪在刑法第四十一條修正前，依刑法第二條第一項前段規定，其易科罰
    金之諭知，應依照修正後之刑法第四十一條第一項前段規定裁判時法辦理，併此
    敘明。原審未查，遽為被告無罪之諭知，尚有未當，檢察官上訴指摘及此，為有
    理由，應由本院撤銷改判。爰審酌被告犯罪之動機、目的、手段、所生危害及犯
    罪後之態度等一切情狀，判處有期徒刑六月，並諭知易科罰金之折算標準。
三、被告己○○經合法傳喚無正當理由不到庭，爰不待其陳述逕行判決。
據上論斷，應依刑事訴訟法第三百六十九條第一項前段、第三百六十四條、第三百七
十一條、第二百九十九條第一項前段，刑法第二十八條、第二條第一項前段、第四十
一條、第五十六條、第四十七條、第三百四十九條第一項、戡亂時期罰金罰鍰提高標
準條例第一條前段、第二條判決如主文。
本案經檢察官郭文東到庭執行職務。
中    華    民    國      九十      年      九      月        十三      日
                              臺灣高等法院刑事第九庭
                                  審判長法  官  李  文  成
                                        法  官  官  有  明
                                        法  官  周  盈  文
右正本證明與原本無異。
不得上訴。
                                        書記官  吳  素  雲
中    華    民    國      九十      年      九      月        十四      日
附錄：本判決論罪科刑法條全文：
刑法第三百四十九條第一項
收受贓物者，處三年以下有期徒刑、拘役或五百元以下罰金。


司法院資訊處製作；財團法人民間司法改革基金會備份。
